# 求助陈版关于外协加工买断形式的会计处理

提问人：greygenie 时间：2011-01-06 16:05:39
有A、B两家公司，A委托B加工某道工序，但是A采用直接销售原材料给B，然后再从B处采购加工完成后的产品进来然后再进行生产销售。 A在做会计处理时也是销售原材料确认销售，然后采购进来的原材料也会随着销售商品进成本，请问这种会计处理是否合适，因为从实质上来讲这个是委托加工，但从形式上来讲又不符合委托加工的规定。是否有什么准则依据来支持这种会计处理？

回答人：chenyiwei
这种情况下会计处理的关键是：B在这一交易的过程中，是否不承担A所提供的原材料所有权上的主要风险和报酬。如果B实质上不承担A所提供的原材料所有权上的主要风险和报酬的，双方都按照委托加工而不是购销进行处理。
实务中，认定此类购销业务的经济实质是委托加工，应当同时满足以下条件： 1 、A销售原材料给B和从B购买加工后的产品，两项交易实质上是互为前提的一揽子交易，材料销售与产品购买的交易在品种、数量等方面存在逐笔对应关系。两个合同同时签订，条款之间存在对应关系。 2 、产成品的购买价格按照当初原材料的销售价格加上一定的加工费确定，而不是按照实际购入产成品时该产成品的市场价格确定，即B不承担原材料及产成品的市场价格变动风险。 3 、A承诺无论该原材料及其产成品的未来市场情况如何，均无条件按照前面第 2 条中确定的价格回购B加工的所有产品，即残次冷背等市场风险完全由A承担。